---
title: "R Notebook"
output: html_notebook
---
Funciones en R

Una funcion tiene un nombre, argumentos y un cuerpo. la estructura es la siguiente:

nombre <- function(argumentos){

operaciones

}

el nombre que se asigna a la funcion nos permite ajecutarla y hacer referencia a ella.

Los argumentos: 
son datos, estructuras de datos, conexiones a archivos u otras funciones y todos deben de tener nombre diferentes.

el cuerpo de la funcion contiene, entre llaves, todas las operaciones que se ejecutaran cuando la funcion sea llamada.

area de triangulo

ejemplo:

```{r}

area_trian <- function(base,altura){
  (base * altura)/2
}


```
```{r}

area_trian (base = 5, altura = 10)

```

Familia Apply

La familia apply() pertenece a la base R y es popularizada con funciones para manipular secciones de datos en matrices, arregles y listas, en una forma repetitiva.
Esta funcion permite cruzar informacion de varias maneras para evitar explicitamente el uso de lazos contruidos.
Ellos actuan en una lista de entradas, matrices o arreglos y aplican una funcion nombrada con uno o varios argumentos.

Las funciones llamadas o convocadas pueden ser:

una funcion que suma (aggregating function), como por ejemplo la media, o la suma que retorna un numero.

las funciones apply () forma las bases para combinaciones complejas y ayuda a realizar operaciones con pocas lineas de codigo.
La familia esta conformada por funciones
apply (), lapply(), sapply(),vapply(),mapply(), rapply() y tapply().

apply(x,margin, fun, ....)
donde:
x es un arrego o matriz si la dimension del arreglo es 2.
Margin, es la variable que define como la funcion sera aplicada. por ejemplo si margin es 1, esta sera aplicada sobre filas, pero si es 2 sera aplicada en columnas.
Fun, es la funcion que le quieres aplicar a la data, puede ser una funcion de R.

```{r}
df <- data.frame(x=1:4, y=5:8, z =10:13)
df
```

```{r}
apply(X = df, MARGIN = 1, FUN = sum )
```
```{r}
apply(X = df, MARGIN = 2, FUN = sum)
```

se puede establecer el argumento MARGIN como c(1,2) o equivalente como 1:2 para aplicar la funcion a cada valor del data frame.

```{r}
apply (df,c(1,2),sum)
```
al poner margin = c(2,1) en vez de c(1,2) la salida sera la misma matriz pero transpuesta.

```{r}
apply (df,c(2,1),sum)


```

vale la pena mencionar que los elementos de salida son elementos del data frame en si, ya que esta calculadndo la suma de cada celda individual.

La funcion lapply ()
Las diferencias entre apply () y lapply() son:
1: Pueder ser utilizada por otros objetos como dataframes, listas o vectores.
2: la salida que devuelve es una lista (lo cual explica el 1 en el nombre de la funcion), la cual tiene el mismo numero de elementos como el objeto que pasa atravez de ella.

para ver como trabaja, crearemos unas matrices y extraeremos de cada una, una columna dada.
ej:

```{r}
A<- matrix(1:12, nrow=3, ncol=4)
A
B<- matrix(12:1, nrow = 3, ncol = 4 )
B
C<- matrix(2:13, nrow = 3, ncol = 4)
C
```
```{r}
Mylist <- list(A,B,C)
Mylist
```
```{r}
lapply (Mylist, "[",1,)
```
```{r}
lapply (Mylist, "[",1,1)

```
La funcion sapply ():
esta funcion trabaja parecido a la lapply(), pero simprifica la salida a la data mas elemental posible.
aplicando lapply() nos dara una lista a menos que pase por simplify=FALSE, como un parametro de sapply()

ejemplo:

```{r}

sapply(Mylist,"[",2,1)
```

```{r}

sapply (Mylist,"[",1,1)
```
vapply
esta funcion es muy similar a la sapply, pero cuando utilizamos vapply necesitas especificar el tipo de salida explicita, en este ejemplo regresara un entero
```{r}
vapply(Mylist, sum, 1)

vapply(Mylist, sum, 2)

vapply(Mylist, mean, 2)

```

