---
title: "Tarea 3"
output: html_notebook
---
¡

Diego Antonio Davila Fuentes
leer archivo .CSV
```{r}
library(gapminder)
library(dplyr)

```
1. Filtrar todos los votos del estado de Florida.

```{r}

dataset_results <- read.csv("primary_results.csv")

 votos_florida <- filter(dataset_results, state == "Florida")

 votos_florida
```


2. Utilice operadores lógicos (& and |), según corresponda:


2.1. Filtrar votos para los candidatos Hillary Clinton o Donald Trump

```{r}
clinton_o_trump <- filter(dataset_results, candidate == "Hillary Clinton" | candidate == "Donald Trump")

clinton_o_trump
```

2.2. Filtrar votos para el partido Demócrata y el condado Shelby


```{r}
Democrata_y_condado <- filter(dataset_results, party == "Democrat" & county == "Shelby")

Democrata_y_condado
```

2.3. Filtrar votos para el estado de Alabama y que la cantidad de votos sea mayor a
15000.

```{r}
votos_Alabama <- filter(dataset_results, state == "Alabama" & votes > 15000)
votos_Alabama


```

3. Utilice la función select y arrange para el siguiente filtrado:

3.1. Filtrar votos para el estado de Texas y el condado Denton, seleccionando
únicamente las columnas party, candidate, votes, luego ordene de forma
descendente por la columna votes.

```{r}
votos_texas_y_denton <- filter(dataset_results, state == "Texas" & county =="Denton")
votos_texas_y_denton

votos_texas_y_denton %>% select(state)
sel_votos_texas_y_denton
```


4. Utilice el verbo mutate y arrange para el siguiente filtrado:
4.1. Filtrar por el partido Republicano, que el candidato sea Ted Cruz en el estado de
Alaska, luego agregue una columna que se llame vote_count que sea la división de
votes por fraction_votes (votes/fraction_votes), finalmente ordene de forma
descendente por vote_count.

